臺灣桃園地方法院小額民事判決　　　 110年度桃小字第1677號
　
原　　　告　台新國際商業銀行股份有限公司

法定代理人　尚瑞強　
訴訟代理人　江昱欣　
被　　　告　章麗中　
　
上列當事人間請求清償債務事件，本院於民國110 年10月21日言
詞辯論終結，判決如下：
    主    文
被告應給付原告新臺幣陸萬柒仟貳佰零參元，及自民國一百零五
年八月五日起至清償日止，按週年利率百分之十五計算之利息。
原告其餘之訴駁回。
訴訟費用新臺幣壹仟元由被告負擔。
本判決得假執行。
    理由要領
一、被告於民國87年4 月間向原告申請信用卡使用，依約被告得
    持原告交付之信用卡於特約商店記帳消費，並應於當期繳款
    截止日前給付應繳款項，逾期則應按週年利率15 %計算利息
    。詎被告未依約還款，迄今尚積欠原告67,203元，依約已喪
    失期限利益，全部債務視為到期等情，業據原告提出信用卡
    申請書暨約定條款、帳戶查詢、帳戶統計等資料，經核與原
    告所述相符，且為被告所不爭執，是堪認原告主張之事實為
    真正。
二、惟按「利息、紅利、租金、贍養費、退職金及其他一年或不
    及一年之定期給付債權，其各期給付請求權，因五年間不行
    使而消滅。」、「消滅時效，因左列事由而中斷：⒈請求。
    ⒉承認。⒊起訴。」、「左列事項，與起訴有同一效力：⒈
    依督促程序，聲請發支付命令。」、「時效中斷者，自中斷
    之事由終止時，重行起算。」、「時效完成後，債務人得拒
    絕給付。」，民法第126 條、第129 條第1 項、第2 項第1
    款、第137 條第1 項及第144 條第1 項分別定有明文。經查
    ，本件原告於110 年8 月4 日向本院聲請支付命令，則依上
    開規定，原告所請求105 年8 月4 日起之利息部分之時效因
    而中斷，被告提出抗辯而無法請求，故原告請求自105 年8
    月5 日起算之利息，應屬有據。逾此範圍之請求，為無理由
    ，應予駁回。
三、綜上所述，原告依信用卡契約之法律關係，請求被告給付67
    ,203元，及自105 年8 月5 日起至清償日止，按週年利率15
    % 計算之利息，即屬有據，應予准許。至逾此範圍之請求，
    為無理由，應予駁回。
四、本件係依民事訴訟法第436 條之8 第1 項適用小額訴訟程序
    所為之判決，依同法第436 條之20之規定，法院為被告敗訴
    之判決時，應依職權宣告假執行。
五、訴訟費用負擔之依據：民事訴訟法第79條。並依同法第436
    條之19第1 項規定，確定訴訟費用1,000 元由被告負擔。
　
中    華    民    國   110    年    11    月    4     日
                  桃園簡易庭  法  官  汪智陽
以上正本係照原本作成。
如不服本判決，應於送達後20日內，向本院提出上訴狀並表明上
訴理由，如於本判決宣示後送達前提起上訴者，應於判決送達後
20日內補提上訴理由書（須附繕本）。
如委任律師提起上訴者，應一併繳納上訴審裁判費。
中    華    民    國   110    年    11    月    4     日
                              書記官  陳家蓁
附錄：
一、民事訴訟法第436條之24第2項：
    對於小額程序之第一審裁判上訴或抗告，非以其違背法令為
    理由，不得為之。
二、民事訴訟法第436條之25：
    上訴狀內應記載上訴理由，表明下列各款事項：
    ㈠原判決所違背之法令及其具體內容。
    ㈡依訴訟資料可認為原判決有違背法令之具體事實。
三、民事訴訟法第471條第1項：（依同法第436條之32第2項規定
    於小額事件之上訴程序準用之）
    上訴狀內未表明上訴理由者，上訴人應於提起上訴後20日內
    ，提出理由書於原第二審法院；未提出者，毌庸命其補正，
    由原第二審法院以裁定駁回之。